臺灣嘉義地方法院刑事裁定
110年度訴字第76號
公  訴  人  臺灣嘉義地方檢察署檢察官
被      告  林毓翔




選任辯護人  謝以涵律師
上列被告因毒品危害防制條例案件，經檢察官提起公訴（109年
度偵字第10572號、110年度偵字第1142、1143號）及移送併辦（
110年度偵字第1268號），本院裁定如下：
    主    文
甲○○自民國壹佰壹拾壹年貳月貳拾參日起，延長限制出境、出海
捌月。
    理    由
一、按被告犯罪嫌疑重大，而有下列各款情形之一者，必要時檢
    察官或法官得逕行限制出境、出海。但所犯係最重本刑為拘
    役或專科罰金之案件，不得逕行限制之：無一定之住、居
    所者。有相當理由足認有逃亡之虞者。有相當理由足認有
    湮滅、偽造、變造證據或勾串共犯或證人之虞者。審判中限
    制出境、出海每次不得逾八月，犯最重本刑為有期徒刑十年
    以下之罪者，累計不得逾五年；其餘之罪，累計不得逾十年
    ，且法院延長限制出境、出海裁定前，應給予被告及其辯護
    人陳述意見之機會。刑事訴訟法第93條之2第1項、第93條之
    3第2項、第4項分別定有明文。又限制出境、出海處分，目
    的在防止被告逃亡，確保被告能於審判時到庭，以利刑事訴
    訟程序之進行，是考量限制出境、出海與否，自應以訴訟之
    進行及證據之調查是否因此而受影響為其判斷依據。再限制
    住居、限制出境、出海僅在保全刑事偵查、審判、執行之順
    利進行，屬於刑事訴訟之保全程序，非為確定被告對於本案
    是否應負擔罪責與是否應科處刑罰之問題，故有關限制出境
    、出海之事由是否具備及是否具有限制出境、出海必要性之
    審酌，並無需如同本案有罪或無罪之判決，應採嚴格證明法
    則，將所有犯罪事實證明至「無合理懷疑之確信程度」，易
    言之，僅須依自由證明法則，對前揭要件事實證明至讓法院
    相信「很有可能如此」之程度即可。倘依卷內證據，被告犯
    罪嫌疑重大，確有出境、出海滯留他國不歸而逃亡之可能性
    存在，即足影響審判之進行或刑罰之執行，依法當得為必要
    之限制出境、出海強制處分，以確保被告到庭接受審判或執
    行。至被告是否有限制出境、出海之必要，而予以限制出境
    、出海之強制處分，核屬事實認定問題，受訴法院自有依法
    認定裁量，並按訴訟進行程度及其他一切情狀，斟酌認定之
    權。   
二、經查：
  ㈠被告甲○○因涉嫌違反毒品危害防制條例、組織犯罪防制條例
    等案件，經檢察官偵查後提起公訴後，經受命法官於民國11
    0年1月28日訊問後，認被告雖否認被訴犯行，然因有起訴書
    所載之證據可佐，足認被告涉嫌運輸、販賣、製造第三、四
    級毒品與參與犯罪組織之嫌疑重大，且所涉運輸、販賣、製
    造第三、四級毒品罪為法定本刑有期徒刑5年以上之重罪，
    被告之供述與其他同案被告所述尚有不符之處，基於趨吉避
    凶之基本人性，認被告因涉犯重罪誘發逃亡及勾串共犯之可
    能性極高，有相當理由足認被告有逃亡、勾串共犯之虞，非
    予羈押並禁止接見、通信，顯難進行本案追訴、審判、執行
    之程序，因而於同日諭知被告羈押並禁止接見、通信，其後
    復經裁定被告自110年4月28日起延長羈押貳月，並禁止接見
    、通信。而後就被告涉案部分陸續進行審理程序後，因於11
    0年6月23日審理期日就全數相關證人均進行交互詰問完畢，
    經合議庭評議後被告雖仍存有上開羈押之原因，然已無繼續
    羈押之必要，而由審判長當庭諭知被告提出新臺幣15萬元後
    ，准予停止羈押且限制住居在嘉義市○○○路000巷0弄00號及
    限制出境出海，並不得向本案重要案情相關之人（成為證人
    或依審理偵查進度成為證人之人）或該等人之配偶、直系血
    親、三親等內旁系血親、兩親等內姻親、家長家屬之身體財
    產實施危害騷擾接觸跟蹤的行為及接觸會面通訊等聯繫行為
    。而後被告於同日具保後停止羈押，此有本院110年度訴字
    第76號案件全卷可查。
  ㈡因被告原先經本院裁定限制出境、出海之期限即將屆至，由
    法官於111年2月16日行訊問程序，給予被告與其辯護人表示
    意見之機會，被告表示尊重法院的判斷，不能出國對被告並
    無影響等語（見本院卷7第152頁）。審酌依照本案起訴書記
    載尚有多名共犯未到案，另因臺灣嘉義地方檢察署檢察官後
    續查獲其他涉案者，於110年8月23日追加起訴，由本院以11
    0年度訴字第416號案件審理中，足見本案犯罪情節並非輕微
    、規模龐大、涉案人員非少、分工複雜，且被告對於本案犯
    行涉嫌擔任角色是屬要角，所涉犯之罪亦屬重罪，檢察官起
    訴書所求處之刑亦非輕度之刑，若未延長限制被告出境、出
    海之期間，仍有在訴訟程序進行中，有相當理由可能誘發潛
    逃不歸避責之可能性，進而連帶影響本案審判之進行，且未
    見被告出境、出海之迫切需求，為確保本案訴訟程序及證據
    調查之順利進行、司法權之有效行使，於平衡兼顧公共利益
    及被告之人權保障，認仍有對被告繼續限制出境、出海之必
    要，故裁定被告自111年2月23日起延長限制出境、出海8月
    。
三、依刑事訴訟法第93條之2第1項第2款、第93條之3第2項、第4
    項，裁定如主文。
中　　華　　民　　國　　111 　年　　2 　　月　　16　　日
                  刑事第五庭  審判長法　官  張志偉
                                    法  官  余珈瑢
                                    法  官　郭振杰
上列正本證明與原本無異。
如不服本裁定，應於裁定送達後5日內向本院提出抗告狀（應附
繕本）。
中　　華　　民　　國　　111 　年　　2 　　月　　16　　日
                                    書記官  張茗翔